臺灣桃園地方法院刑事判決　　　　　　　　94年度訴字第15號
公　訴　人　臺灣桃園地方法院檢察署檢察官
被　　　告　甲○○　男　24歲.
　　　　　　　　　　三巷九號
上列被告因毒品危害防制條例案件，經檢察官提起公訴（93年度
毒偵字第3390號），被告於本院準備程序進行中，就被訴事實為
有罪之陳述，經本院告知簡式審判程序意旨，並聽許公訴人及被
告之意見後，本院合議庭裁定依簡式審判程序審理，本院判決如
下：
    主  文
甲○○連續施用第一級毒品，累犯，處有期徒刑拾月，扣案之海
洛因貳包（毛重共零點柒肆公克）沒收銷毀之。
    事  實
一、甲○○前因施用毒品案件，經本院於民國89年5月24日以89
    年度毒聲字第3117號刑事裁定送觀察、勒戒後，認無繼續施
    用毒品之傾向，由台灣桃園地方法院檢察署檢察官於89年6
    月29日以89年度毒偵字第259號不起訴處分確定。又因施用
    毒品案件，經本院於89年11月30日以89年度毒聲字第7486號
    刑事裁定送觀察、勒戒，經認有繼續施用毒品之傾向，復經
    本院於90年4月11日以90年度毒聲字第1691號刑事裁定命入
    戒治處所施以強制戒治，嗣經停止戒治，於91年4月10日保
    護管束期滿。復因傷害案件，經本院於92年5月14日以91年
    度桃簡字第486號刑事判決判處有期徒刑2月確定，並於93年
    1月23日入監執行完畢（構成累犯）。詎料仍不知悔改，於
    強制戒治執行完畢後5年內，基於施用第一級毒品之概括犯
    意，自93年3月間某日之不詳時間起至同年8月7日為警採尿
    時回溯26小時內之不詳時間止，連續在桃園縣八德市○○○
    街33巷9號住處內等處，施用第一級毒品海洛因多次，經警
    分別於同年6月24日下午5時許，在八德市○○街50號前查獲
    ，並扣得其所有之海洛因二小包（毛重計0.74公克）。嗣於
    同年8月7日上午8時許，在其住處內經警查獲始知悉上情。
二、案經桃園縣警察局中壢分局報請台灣桃園地方法院檢察署檢
    察官偵查起訴。
    理  由
一、程序部分：本件被告甲○○所犯係死刑、無期徒刑或最輕本
    刑為3年以上有期徒刑以外之罪，其於準備程序中就被訴事
    實為有罪之陳述，經本院告知簡式審判程序之旨，並聽取當
    事人意見後，經本院合議庭依刑事訴訟法第273條之1第1項
    規定裁定由受命法官獨任進行簡式審判程序，合先敘明。
二、訊據被告甲○○對於前揭犯罪事實均坦承不諱，又被告經警
    查獲並對其所採集之尿液送驗後，均呈嗎啡陽性反應，此有
    桃園縣政府警察局中壢分局中壢派出所被採尿人姓名、編號
    對照表及昭信科技顧問股份有限公司濫用藥物陽性檢體檢驗
    報告各二紙附卷可稽，又扣案之白粉2包，經送鑑定結果均
    含有海洛因成分（淨重0.24公克，包裝重0.5公克），亦有
    法務部調查局93年7月2日調科壹字000000000號鑑定通知書
    在卷足佐。末查，被告因施用毒品案件，經本院於90年4 月
    11日以90年度毒聲字第1691號刑事裁定命入戒治處所施以強
    制戒治，嗣經停止戒治，於91年4月10日保護管束期滿乙節
    ，有臺灣高等法院被告全國前案紀錄表、臺灣桃園地方法院
    檢察署刑案資料查註紀錄表各一份附卷可按，被告於執行強
    制戒治完畢釋放後五年內，再犯毒品危害防制條例第10條之
    罪，可堪認定。本件事證已明，被告犯行洵堪認定。
三、核被告甲○○所為，係犯毒品危害防制條例第10條第1項施
    用第一級毒品罪。其持有第一級毒品海洛因，均意在供己施
    用，其持有之低度行為應為施用之高度行為吸收，不另論罪
    。又被告多次施用第一級毒品犯行，時間緊接，犯罪構成要
    件相同，顯係基於概括犯意反覆為之，應依刑法第五十六條
    連續犯規定論以一罪，並加重其刑。被告前因傷害案件，經
    本院於92年5月14日以91年度桃簡字第486號刑事判決判處有
    期徒刑2月確定，並於93年1月23日入監執行完畢，此有台灣
    高等法院被告全國前案紀錄表1份附卷可稽，被告於前開刑
    之執行完畢5年內再犯本件最重本刑為有期徒刑以上之罪，
    為累犯，應依刑法第47條之規定，加重其刑。被告本次犯行
    有二以上加重事由，均應遞予加重。爰審酌被告犯罪動機、
    目的、犯行期間及次數，已曾因施用毒品犯行受觀察、勒戒
    及強制戒治處分，尚未能知所警惕，戒除施毒劣習，足徵其
    沈溺毒癮頗深，惡性尚重暨犯後態度等情狀，分別量處如主
    文所示之刑。扣案之第一級毒品海洛因二包（淨重0.24公克
    ，包裝重0.5公克），均為當場查獲之毒品，應依毒品危害
    防制條例第18條第1項前段規定宣告沒收並銷燬之。
四、據上論斷，應依刑事訴訟法第273條之1第1項、第299條第1
    項前段，毒品危害防制條例第10條第1項、第18條第1項前段
    ，刑法第11條前段、第56條、第47條，判決如主文。
本案經檢察官張啟聰到庭執行職務。
中　　華　　民　　國　　94　　年　　1 　　月　　31　　日
                  刑事第五庭    法　官　周炳全
以上正本證明與原本無異。
如不服本判決，應於送達後10日內，向本院提出上訴狀。
                                書記官  陳夏施
中　　華　　民　　國　　94　　年　　1 　　月　　31　　日
附錄本件論罪科刑法條全文
毒品危害防制條例第10條
施用第一級毒品者，處六月以上五年以下有期徒刑。
施用第二級毒品者，處三年以下有期徒刑。
